臺灣嘉義地方法院刑事判決　　　　　　　　　　　　　九十一年度訴字第三二一號
　　公　訴　人　臺灣嘉義地方法院檢察署檢察官
　　被　　　告　甲○○
右列被告因毒品危害防制條例案件，經檢察官提起公訴（九十一年度毒偵字第二五三
號），本院判決如左：
    主  文
甲○○連續施用第一級毒品，處有期徒刑壹年貳月，扣案之海洛因壹包（淨重零點肆
玖公克）沒收銷燬之，夾鏈袋伍個沒收；又連續施用第二級毒品，處有期徒刑柒月，
扣案之第二級毒品安非他命參包（合計驗後餘重貳點伍壹公克）沒收銷燬之，斜削吸
管貳支、吸食器壹組均沒收；應執行有期徒刑壹年捌月，扣案之海洛因壹包（淨重零
點肆玖公克）、第二級毒品安非他命參包（驗後淨重貳點伍壹公克）均沒收銷燬之，
斜削吸管貳支、夾鏈袋伍個、吸食器壹組均沒收。
    事  實
一、甲○○前於民國八十八年間，因施用毒品案件，經臺灣彰化地方法院以八十八年
    度毒聲字第二九一六號裁定送觀察勒戒後，認無繼續施用傾向，由臺灣彰化地方
    法院檢察署檢察官於八十八年八月十日以八十八年度偵字第七四六五號不起訴處
    分確定。又因施用毒品案件，經本院裁定送觀察、勒戒後，認有繼續施用毒品之
    傾向，經臺灣嘉義地方法院檢察署檢察官聲請本院以八十九年度毒聲字第四四四
    號裁定入戒治處所施以強制戒治，並提起公訴，經本院以八十九年度訴字第一八
    九號判決有期徒刑十月確定，而其於停止戒治付保護管束期間內，又再施用第一
    、二級毒品，經本院於九十年三月二十二日以九十年度訴字第一二四號判決應執
    行有期徒刑一年確定，所執行強制戒治則續執行至九十年六月二十日期滿釋放。
    而甲○○於戒治出所後，又因施用毒品案件，經本院以九十年度簡字第一０八四
    判決有期徒刑六月確定。詎甲○○竟仍不知悔改，分別基於施用第一級毒品海洛
    因與第二級毒品安非他命之概括犯意，自九十年二月間某日起至同年三月十九日
    晚上七時四十分許為警採尿前回溯二十四小時前之某時止（應扣除警詢時間），
    約每隔二日即在嘉義市○○路三一七巷九弄六號居處，以摻入香菸之方式，施用
    第一級毒品海洛因一次，先後施用多次；自九十年二月間某日起至同年三月十九
    日晚上七時四十分起回溯九十六小時前之某時點止（應扣除警詢時間），約每隔
    二日即在其上址居處，以燒烤玻璃球之方式，吸食第二級毒品安非他命一次，先
    後施用多次。嗣於九十一年三月十九日下午五時許，在其位於上址之居處為警查
    獲，並扣得其其所有之第一級毒品海洛因一包，第二級毒品安非他命三包、大麻
    煙卷四支，使用過之夾鏈袋五個、未使用過之夾鏈袋二百個、吸食器一組、斜削
    吸管二支等物。
二、案經嘉義市警察局移送臺灣嘉義地方法院檢察署檢察官偵查起訴。
    理  由
一、訊據被告甲○○對於右揭事實坦承不諱，而被告之尿液於九十一年三月十九晚上
    七時四十分經警採集送驗，結果均呈嗎啡與甲基安非他命陽性反應，有卷附之行
    政院衛生署管制藥品管理局檢驗成績書一份可查（偵查卷第四五頁），此外，另
    有扣案之第一級毒品海洛因一包（淨重０‧四九公克，包裝重０‧八三公克）、
    第二級毒品安非他命三包（驗後餘重二‧五一公克），分裝第一級毒品海洛因之
    夾鏈袋五個、斜削吸管二支、吸食器一組可資佐證。又上開扣案物品經送鑑定之
    結果，確有第一級毒品海洛因一包（淨重０‧四九公克）、第二級毒品安非他命
    三包（合計驗後餘重二‧五一公克），有法務部調查局鑑定通知書一份及內政部
    刑事警察局鑑驗通知書一份在卷（見本院卷第三八頁、第四０頁）可查。另被告
    因施用毒品案件，經臺灣彰化地方法院以八十八年度聲字第二九一六號裁定送觀
    察、勒戒後，認無繼續施用毒品之傾向，由臺灣彰化地方法院檢察署檢察官以八
    十八年度偵字第七四六五號為不起訴處分確定；又因施用毒品案件，經本院八十
    九年度毒聲字第四四四號裁定送觀察、勒戒後，認有繼續施用毒品之傾向，由臺
    灣嘉義地方法院檢察署檢察官聲請強制戒治，並提起公訴，經本院判處有期徒刑
    十月確定，並於九十年六月二十日戒治期滿，復因施用第一、二級毒品，分別經
    本院判處有期徒刑一年及六月確定，均有卷附之刑案查註紀錄表及本院九十年度
    訴字第一二四號判決影本一份可查。是被告自白核與事實相符，事證明確，其三
    犯以上毒品危害防制條例第十條之施用毒品犯行堪以認定。
二、按海洛因、安非他命係毒品危害防制條例第二條第一項第一款、第二款所定之第
    一、二級毒品。被告前因多次施用毒品案件，經臺灣彰化地方法院院裁定觀察、
    勒戒，復為臺灣彰化地方法院檢察署檢察官為不起訴處分確定在案，又經強制戒
    治期滿後，再犯本件施用第一、二級毒品之犯行。核其所為，係分別犯違反毒品
    危害防制條例第十條第一項之施用第一級毒品罪及第十條第二項之施用第二級毒
    品罪。其施用第一級毒品及施用第二級毒品前、後持有第一級毒品海洛因、第二
    級毒品安非他命之低度行為，應分別為施用第一級毒品、第二級毒品之高度行為
    所吸收，不另論罪。又被告先後施用第一級毒品及先後施用第二級毒品犯行，均
    時間緊接，方法雷同，所犯係構成要件相同之罪名，顯係基於概括犯意為之，應
    各依刑法第五十六條連續犯規定論以一罪，並加重其刑。前開連續施用第一級毒
    品及連續施用第二級毒品二罪間，犯意各別，行為互異，犯罪構成要件亦不同，
    自應分論併罰。爰審酌被告前曾施用毒品，經觀察勒戒，獲邀寬典予免刑及不起
    訴處分確定後，猶不思悔改，再度施用毒品，顯乏禁絕毒害之決心，及犯罪之動
    機、目的、方法，及坦認犯罪、態度尚可等一切情狀，量處如主文所示之刑，並
    定其應執行之刑，以示懲儆。
三、扣案之第一級毒品海洛因一包（淨重０‧四九公克）及第二級毒品安非他命三包
    （合計驗後餘重二‧五一公克），均係違禁物，應依毒品危害防制條例第十八條
    第一項前段規定沒收銷燬之。另扣案之斜削吸管二支與吸食器一組係被告所有供
    其施用第二級毒品安非他命所用之物；扣案之使用過之夾鏈袋五個，係被告所有
    供其分裝第一級毒品海洛因所用之物，此均經被告供承在卷，爰依刑法第三十八
    條第一項第二款之規定宣告沒收。至扣案之未使用過夾鏈袋二百個，尚未經使用
    ，且被告供稱：係其做生意裝首飾用，非供分裝毒品用等語，亦無證據證明該些
    夾鏈袋係供被告分裝毒品用，爰不予宣告沒收；又扣案之大麻煙捲四支，經送驗
    之結果，該些煙捲內確含有第二級毒品大麻之成分，此有法務部調查局鑑定通知
    書一份在卷可查（見偵查卷第三八頁），雖屬違禁物，惟被告否認吸食大麻，亦
    否認該些煙捲為其所有，且被告之尿液中，亦無檢出吸食大麻之反應，基於沒收
    係屬從刑，應附從於主刑，本件被告吸食大麻之主刑部分既無從成立，有關上開
    大麻煙捲之沒收從刑當無所附麗，爰不予宣告沒收，該部分應另由檢察官單獨聲
    請宣告沒收銷燬之為妥，附此說明。
據上論斷，應依刑事訴訟法第二百九十九條第一項前段，毒品危害防制條例第十條第
一項、第二項、第十八條第一項前段，刑法第十一條前段、第五十六條、第五十一條
第五款、第三十八條第一項第二款，判決如主文。
本案經檢察官游悅晨到庭執行職務。
中      華      民      國    九十一    年      七      月     十八     日
                             臺灣嘉義地方法院刑事第一庭
                                 法  官  林  坤  志
右正本證明與原本無異。
如不服本判決，應於判決送達後十日內向本院提出上訴狀( 應附繕本 )。
中      華      民      國     九十一   年      七      月    十八      日
                                 書記官  李  子  英
附錄本判決論罪法條全文：
毒品危害防制條例第十條第一項、第二項
施用第一級毒品者，處六月以上五年以下有期徒刑。
施用第二級毒品者，處三年以下有期徒刑。
